【裁判字號】    97,交簡上,144
【裁判日期】    971231
【裁判案由】    過失傷害
【裁判全文】
臺灣臺北地方法院刑事判決           97年度交簡上字第144號
上  訴  人  甲○○
即  被  告
上列上訴人即被告因過失傷害案件，不服中華民國97年8 月18日
本院97年度交簡字第71號第一審刑事簡易判決（聲請簡易判決處
刑案號：臺灣臺北地方法院檢察署97年度調偵字第535 號）提起
上訴，本院管轄之第二審合議庭判決如下：
    主  文
上訴駁回。
甲○○緩刑貳年。
    事  實
一、甲○○於民國96年9 月13日晚間9 時45分許，駕駛車牌號碼
    UG-6763 號自用小客車，沿臺北市中正區○○○路1 號南側
    停車場格內駛出，欲迴轉往青島東路由東向西方向行駛，應
    注意車輛迴車前應暫停並顯示左轉燈光或手勢，看清有無來
    往車輛，始得迴轉，而依當時情形，又無不能注意之情事，
    竟疏於注意即貿然迴轉，適有乙○○騎乘車牌號碼MIK-856
    號重型機車沿青島東路由西往東方向行駛至該處，閃避不及
    ，甲○○所駕駛之自小客車左前葉子板與乙○○所騎乘之機
    車前車頭發生擦撞，致乙○○人車倒地後，受有右足第三蹠
    骨骨折等傷害。嗣乙○○受傷後在現場立即報警，甲○○於
    警方到場處理尚不知肇事者為何人時，主動向警方表示為車
    禍肇事之人並願接受裁判。
二、案經乙○○訴由臺北市政府警察局中正第一分局移請臺灣臺
    北地方法院檢察署檢察官偵查後聲請簡易判決處刑。
    理  由
一、上開犯罪事實，業據被告甲○○於警詢、偵訊、原審訊問及
    本院訊問時，始終坦承不諱（見97年度偵字第6825號卷第5
    至6 頁、第30至31頁、97年度交易字第428 號卷第11頁反面
    、本院卷第20頁反面），核與告訴人乙○○指訴情節相符（
    見97年度偵字第6825號卷第9 至10頁），告訴人於本件車禍
    發生後，旋即前往臺灣大學醫學院附設醫院就醫，經醫師診
    斷受有右足第三蹠骨骨折之傷害，亦有該院診斷證明書附卷
    可佐（見97年度偵字第6825號卷第12、33頁），又當時車禍
    之情狀則有警員據報到場製作之道路交通事故現場圖、道路
    交通事故補充資料表、道路交通事故調查報告表及照片5 張
    在卷足憑（見97年度偵字第6825號卷第15、16、19至20、23
    至25頁），而當時被告駕駛汽車迴轉時，應暫停並顯示左轉
    燈光或手勢，看清無來往車輛，始得迴轉，且當時亦無不能
    注意之情事，但被告疏未注意，自有過失，此有臺北市車輛
    行車事故鑑定委員會97年6 月11日北鑑審字第09730170600
    號函檢附鑑定意見書可參，核與道路交通事故初步分析研判
    表結論相同（見97年度調偵字第535 號卷第3 至5 頁、97年
    度偵字第6825號卷第11頁），是被告任意性自白可以採信。
    綜上，本件事證明確，被告過失傷害犯行，堪以認定，應予
    依法論罪科刑。
二、是核被告所為，係犯刑法第284 條第1 項前段過失傷害罪。
    又被告係於肇事後立即報警，表明自己姓名且承認為肇事人
    ，有道路交通事故肇事人自首情形紀錄表可憑（見97年度偵
    字第6825號卷第22頁），被告對於未發覺之罪自首，且迄未
    逃避偵審，爰依刑法第62條前段規定，減輕其刑。從而，原
    審本同上見解，適用刑事訴訟法第449 條第2 項、第299 條
    第1 項前段、刑法第284 條第1 項前段、第62條前段、第41
    條第1 項前段、刑法施行法第1 條之1 （原判決漏引，應予
    補充）等規定，其認事用法，均無違誤；本院並審酌：(一)被
    告迴車時疏未注意告訴人機車，致告訴人受有右足第三蹠骨
    骨折之傷害，其犯罪情節及造成損害非輕；(二)惟被告於犯罪
    後，坦承犯行，且表示願以新臺幣（下同）10萬元與告訴人
    和解，但為告訴人拒絕（見97年度交易字第428 號卷第11頁
    反面）；(三)衡諸告訴人提起附帶民事訴訟請求被告賠償109
    萬2 千元，其中包含60萬元之「勞力損失費」，有告訴人之
    附帶民事訴訟起訴狀附卷可按（見本院卷第54至55頁），惟
    查告訴人於車禍發生當時並無工作收入，此據告訴人證述屬
    實（見本院卷第50頁），亦經本院調取其96年度所得稅申報
    資料核閱無誤（見本院卷第23頁）；且查告訴人右足所受傷
    勢，於2 個月內須避免過度使用或載重而影響其工作能力，
    但2 個月後即可恢復正常作息，極少有後遺症影響其工作能
    力，此有國立臺灣大學醫學院附設醫院97年12月4 日校附醫
    秘字第0970214924號函說明可證（見本院卷第30至31頁），
    則告訴人主張：休養達6 個月之久、工作損失60萬元云云，
    顯與事實不符，告訴人所請求金額顯屬過高，致雙方難以達
    成和解，而非可歸責於被告單方；(四)被告前無犯罪紀錄，此
    有臺灣高等法院被告前案紀錄表附卷可參（見本院卷第52頁
    ），被告素行良好等一切情狀，原判決判處被告有期徒刑3
    月，並諭知易科罰金之折算標準，量刑亦屬妥適。被告以原
    判決量刑過重為由，提起上訴，指摘原判決不當，非有理由
    ，應予駁回。
三、再查，被告前未曾受有期徒刑以上刑之宣告，既有臺灣高等
    法院被告前案紀錄表在卷足徵（見本院卷第52頁），因一時
    失慮致罹刑典；被告已提出合理之和解方案，但為告訴人所
    拒絕，核諸告訴人請求之工作損失顯與事實不符，雙方難以
    達成和解，非可歸責於被告單方，業如前述；信被告經此偵
    審程序及論罪科刑之教訓後，當知所警惕而無再犯之虞。從
    而，本院認前開宣告之刑，以暫不執行為適當，併予宣告緩
    刑2 年，以啟自新。
據上論斷，應依刑事訴訟法第455 條之1 第1 項、第3 項、第36
8 條，刑法第74條第1 項第1 款，判決如主文。
本案經檢察官簡逸薇到庭執行職務。
中    華    民    國    97    年    12    月    31    日
                  刑事第六庭審判長  法  官  張永宏
                                    法  官  林孟皇
                                    法  官  林晏如
上正本與原本無異。
不得上訴。
                                    書記官  楊盈茹
中    華    民    國    98    年    1     月    5     日


司法院資訊處製作；財團法人民間司法改革基金會備份。
